# 固定资产减值测试与现金产出单元确定

提问人：banqi 时间：2012-02-14 02:03:59
如果，A公司有一项发电资产，本来A公司计划新开一个生产线配合发电资产生产产品。但是，最终由于各种原因，公司并未新开一个生产线，因此，该项发电资产处于闲置状态。因此，公司需要进行减值测试。 由于该项发电资产不存在活跃交易市场和同类可比资产价值，因此考虑用未来现金流贴现(DCF)来计算可变现净值。 公司认为，如果不新建生产线，可以让发电资产和原先的就生产线配合生产产品。因为原先公司是外购电力的，如果使用了发电资产，就不需要外购电力了。
我的问题是1. 能否将节省的外购的电力价格，作为发电资产现金产出单元(CGU)来计算发电资产的可变现净值？ 2. 还是发电资产本身不满足CGU的要求，应当将发电资产和生产线合在一起作为资产组，把这个资产组作为CGU，来计算资产组的可变现净值。如果资产组未发生减值，那么无需单独对发电资产计提减值准备。如果发生比例，则先冲减商誉，然后按照单项资产的比例分摊减值准备。
请问，那种观点正确？谢谢！

回答人：chenyiwei
个人比较赞同第一种方案，即发电资产单列为一项CGU。理由是资产减值准则第十八条规定：“几项资产的组合生产的产品（或者其他产出）存在活跃市场的，即使部分或者所有这些产品（或者其他产出）均供内部使用，也应当在符合前款规定的情况下，将这几项资产的组合认定为一个资产组”。电力可以认为是具有活跃市场的产出。